【裁判字號】    90,上易,532
【裁判日期】    900403
【裁判案由】    傷害（家庭暴力案件）
【裁判全文】
臺灣高等法院臺中分院刑事判決                  民國九十年度上易字第五三二號
      上  訴  人
      即  被  告  乙○○
右上訴人因家庭暴力案件之傷害案件，不服臺灣彰化地方法院中華民國八十九年十二
月二十八日第一審判決（民國八十九年度易字第一七一一號，起訴案號：臺灣彰化地
方法院檢察署民國八十九年度偵字第六八四三號），提起上訴，本院判決如左：
      主  文
上訴駁回。
      事  實
一、乙○○係丙○○之夫，二人間具有家庭暴力防治法第三條第一項所定之家庭成員
    關係。乙○○於民國(下同)八十九年九月五日晚間八時許，在彰化縣彰化市○○
    里○○路四十九巷六號住處內，因夫妻二人發生口角，為阻止丙○○離家，竟基
    於普通傷害之故意，出手強拉丙○○進入屋內，造成丙○○受有左腋下三乘三公
    分、左肘六乘二點五公分、右前臂三乘二點五公分之皮下瘀血、右下肢六乘零點
    四公分、右前臂一乘零點一公分之刮傷等傷害。
二、案經丙○○訴請台灣彰化地方法院檢察署檢察官偵查起訴。
      理  由
一、右揭事實，業據上訴人即被告（下稱被告）乙○○於偵查及原審審理時坦承不諱
    ，核與告訴人丙○○指訴情節相符，並有伍倫綜合醫院驗傷診斷書及原審八十九
    年度家護字第二０五號民事通常保護令各一紙附卷可稽。且就告訴人前揭傷勢觀
    之，上肢所受皮下瘀血等傷害，應係被告使力強拉之際所造成；而下肢之刮傷，
    則屬告訴人遭拖行時與地面物品接觸所致，亦與被告上開自白相互合致。本案事
    證至臻明確，被告犯行堪以認定，應予依法論科。
二、查被告對具有家庭成員身分之告訴人強行拉扯，造成告訴人之身體受有前揭傷害
    ，核其所為，係犯刑法第二百七十七條第一項之普通傷害罪，屬家庭暴力防治法
    第二條第二項之家庭暴力罪。原審適用家庭暴力防治法第二條第二項，刑法第二
    百七十七條第一項、第四十一條(即修正後刑法第四十一條第一項前段)，罰金罰
    鍰提高標準條例第一條前段、第二條之規定，審酌被告前有多次傷害告訴人之犯
    行，惟因告訴人顧念夫妻舊情，先後分別撤回告訴，而經檢察官為不起訴處分及
    法院判決不受理確定在案，此有不起訴處分書及判決書各一份在卷可按，被告竟
    不知收斂其暴戾習性，用心維護夫妻間互助和諧之情誼，以謀重修舊好，資為子
    女後輩學習對象，猶動輒出手強拉告訴人成傷，對於家庭成員欠缺應有之尊重，
    至無可取。惟其犯後尚知坦認犯行，對於所為亦表悔意，態度堪稱良好，及其智
    識程度、犯罪動機、手段、所生損害等一切情狀，量處拘役伍拾日，併諭知易科
    罰金之折算標準，其認事用法及量刑，並無不當，被告上訴意旨認原判決未予以
    緩刑之宣告，恣意指摘原判決不當，為無理由，應予駁回。
三、被告經合法傳喚，無正當理由不到庭，爰不待其陳述，逕行判決。
四、據上論斷，應依刑事訴訟法第三百六十八條、第三百七十一條，判決如主文。
本案經檢察官甲○○到庭執行職務。
中      華      民      國    九十      年      四      月     三       日
                              臺灣高等法院臺中分院刑事第四庭
                                    審判長法  官  洪  耀  宗
                                          法  官  劉  登  俊
                                          法  官  吳  重  政
右正本證明與原本無異。
不得上訴。
                                          書記官  林  育  德
中  華      民      國    九十    年      四     月    四        日
附錄：
刑法第二百七十七條第一項
傷害人之身體或健康者，處三年以下有期徒刑，拘役或一千元以下罰金。
                                                                     Ａ


司法院資訊處製作；財團法人民間司法改革基金會備份。
